## **Enrique David López Vidal**

(+56 9) 3586 5664 / edlopezvidal@gmail.com

#### PERFIL PROFESIONAL

Ingeniero en Mantenimiento Industrial con experiencia en el área de ventas. Profesional responsable, proactivo, comprometido, resolutivo, planificado, analítico e innovador. Destacado enfoque al cliente, con comunicación efectiva y liderazgo formando equipos exitosos de trabajo, adaptándose con facilidad en contextos de contingencia o situaciones que impliquen apremio laboral evidenciando igual desempeño en dichos casos.

#### **ANTECEDENTES GENERALES**

Nacionalidad: Venezolana

RUT: 25.308.884-2. (con permanencia definitiva).

Dirección: Santa Rosa 237, depto. 206B, Santiago Centro.

Fecha de Nacimiento: 31 de Mayo de 1983.

#### FORMACIÓN ACADÉMICA

2010 Ingeniería en Mantenimiento Industrial, Universidad Gran Mariscal de Ayacucho, Venezuela.

#### **EXPERIENCIA PROFESIONAL**

#### Feb 2020 – Abril 2020: **Ejecutivo de ventas automotriz**, <u>Forcenter.</u>

- Asesorar en tanto en salón como telefónicamente a clientes en la compra de vehículos.
- Maneio de clientes web a través de contacto telefónico y por correo.
- Gestión de clientes a través de CRM.
- Ofrecer toda la gama de productos financieros (créditos, seguros, etc.).
- Manejo de sistemas Financieros (SAP Busisness One, Mónaco).
- Logística en la entrega, Facturación y verificación de entrega de documentos a clientes.

#### Dic 2019 – Feb 2020: Ejecutivo especialista en seguridad, Verisure Chile SPA.

- Rentabilizar, incrementar y desarrollar una cartera de clientes.
- · Captar en terreno nuevos clientes.
- Manejo de clientes web a través de contacto telefónico y por correo.
- Gestionar solicitudes de servicio a través del CRM Forcemanager.
- Realizar demostraciones técnicas de los equipos del sistema de seguridad de la empresa, ofrecer soluciones integrales adaptadas a cualquier situación o requerimiento de los clientes.
- Realizar gestión post venta de calidad, con el objetivo de mantener la fidelidad de los clientes.

#### May 2018 – Nov 2019: Ejecutivo de Ventas, Inversiones San Nicolás LTDA.

- Rentabilizar, incrementar y desarrollar una cartera de clientes.
- Trabajo en terreno.
- Asesoramiento técnico.
- Servicio de post venta.

# Mar 2013 – Ago 2015 y May 2017 – Abr 2018: **Supervisor de mantenimiento**, <u>Transportes Emanuel R.L. (Venezuela)</u>

- Realizar planes de mantenimiento para la flota de vehículos de la empresa.
- Supervisar todas las actividades preventivas y correctivas resguardando la continuidad operativa.

- Gestionar el personal técnico y obrero, bajo un liderazgo participativo e integrador.
- Realizar análisis de costo, manejo de stock en almacén, control de inventario, procura de materiales y herramientas, garantizar suministros
- Evaluar servicio de proveedores y realización de informes de gestión.
- Diseño y actualización de los indicadores de gestión de desempeño KPI.
- Encargado de Galpón y 36 colaboradores, sus actividades diarias y nómina del personal.
- Encargado de conciliar cuentas por pagar a proveedores.

#### Jun 2010 – Mar 2013: Representante de ventas, CORPSUPPLY C.A. (Venezuela).

- Prospectar nuevos clientes, realizando visitas en terreno y levantando necesidades, para permitir apertura y desarrollar nuevos nichos de negocio.
- Asesoría técnica, generar cotizaciones y pedidos,
- Mantener una buena gestión post venta, fidelizando a la cartera de clientes a largo plazo.
- Diseño y actualización de los indicadores de gestión de desempeño KPI.
- Elaborar reportes con información del seguimiento de los clientes y proveedores asociados.
- Ejecutar labores administrativas relacionadas al proceso de negociación, logística en la entrega, facturación, verificación y entrega de documentos a clientes.

#### Sep 2008 – Jul 2009: Practicante laboral, PDVSA Petróleos de Venezuela S.A.

- Funciones realizadas: Realizar informes de criticidad de los equipos rotativos pertenecientes a la Gerencia de MCyP (movimiento de crudos y productos) de la refinería de Puerto la Cruz. Por otro lado, supervisar trabajos de mantenimiento en frío y caliente en el múltiple de carga, estaciones de bombeo, líneas de distribución y tanques de almacenamiento. A su vez, recibir capacitación en el cargo de Ingeniero mecánico para la superintendencia de movimiento de crudos y en SAP PM.
- Logros alcanzados: Elaborar exitoso plan de mantenimiento centrado en la confiabilidad para las bombas de la estación de bombeo de crudo extrapesado OSANCO para la misma Gerencia.

### **CURSOS, MANEJO INFORMÁTICO E IDIOMAS**

- ⇒ Manejo Microsoft Office: Word, Excel, PowerPoint, Outlook. Project. Equivalente en OSX (intermedio)
- ⇒ Maneio Autocad (básico)
- ⇒ Manejo SAP Business One, SAP PM (básico)
- ⇒ Salesforce y Forcemanager.
- ⇒ Ensayo no destructivo ASTM, Partículas magnéticas (MT) Nivel I. CERT.Nº ULIN-MTI-07015-01-A
- ⇒ Ensayo no destructivo ASTM, Líquido penetrante (PT) Nivel I. CERT.N° ULIN-PTI-07015-01-A
- ⇒ Ensayo no destructivo ASTM, Ultrasonido (ut) Nivel I. CERT.N° ULIN-UTI-07015-01-A
- ⇒ Herramientas técnicas para mejorar la confiabilidad.
- ⇒ Indicadores de gestión aplicados a mantenimiento.
- ⇒ Elaboración de planes de mantenimiento.
- ⇒ Mantenimiento centrado en confiabilidad. (MCC)
- ⇒ Conocimiento de las normas ISO 9001.
- ⇒ Conocimiento de la metodología de mejora de procesos sixsigma.
- ⇒ Manejo de Inglés nivel intermedio (hablado, escrito y traducido).